【裁判字號】    90,易,305
【裁判日期】    900914
【裁判案由】    傷害
【裁判全文】
臺灣臺中地方法院刑事判決                            九十年度易字第三五號
    公  訴  人  臺灣臺中地方法院檢察署檢察官
    被      告  丁○○
右列被告因傷害案件，經檢察官提起公訴（八十九年度偵字第一一八三二號），本院
判決如左︰
    主      文
丁○○共同傷害人之身體，處有期徒刑肆月，如易科罰金，以佰元折算壹日。
    事      實
一、丁○○、乙○○（另案審理）、甲○○、己○○、戊○○（均另案已審結）與綽
    號「阿呆」等不詳名年籍之年成男子十餘人共同基於傷害犯意之聯絡，於民國（
    下同）八十九年三月十七日凌晨二時許，因爭風吃醋，在台中市○區○○路一九
    五號真善美ＫＴＶ店一○三號包廂內、外，分別以拳、腳或持高梁瓶、塑膠椅及
    花盆等物，毆打丙○○（於偵查中已撤回告訴，經公訴人為不起訴處分確定）、
  壬○○、辛○○、庚○○，致壬○○受有頭部外傷、併腦挫傷及水腫、左食指撕
    裂傷合併肌腱斷裂；庚○○則受有頭部外傷、頭皮裂傷四．五公分；辛○○受有
    頭部外傷、左食指肌腱局部裂傷、雙手多處裂傷等傷害。
二、案經壬○○、辛○○、庚○○訴由台中市警察局第三局報請台灣台中地方法院檢
    察署檢察官偵查起訴。
    理      由
一、訊據被告丁○○對於出手參與毆打乙事，固供承不諱（見本院九十年三月二日、
    八月十九日訊問筆錄，三月六日審理筆錄），核與甲○○於審理中供述情節相符
    （本院九十年六月十二日審理筆錄）。並據告訴人壬○○指述甚明（本院九十年
    五月二十九日審理筆錄、偵查卷第八十五頁背面）。惟辯稱：伊係出於防衛云云
    。惟查，證人癸○○於審理中證稱：「當天我跟男朋友壬○○從包廂（一○三室
    ）廁所走出來，看到丁○○五、六人在包廂打人，壬○○帶我從包廂裡面廁所帶
    我出來包廂外門口，己○○、戊○○及數十名陌生男子上前攬住我們，己○○出
    手毆打壬○○，己○○跟一名中年男人拉壬○○的頭去撞牆，撞牆之後己○○及
    戊○○及其他人就出手毆打壬○○，他們就拿塑膠椅及花盆及拳腳毆打壬○○，
    從門口打到櫃檯中庭。在櫃檯時候甲○○跟乙○○及其他人又衝進來打壬○○，
    壬○○被打到地上。」等語（見本院九十年六月十二日審理筆錄）。參諸，被告
    於九十年三月二日訊問時稱：「當天我（指被告）跟我朋友乙○○、甲○○、己○○、戊○○等五人去ＫＴＶ找「阿呆」，我們在路上遇到「阿呆」，「阿呆」
    問我們是否要去，我們就去唱歌，我們五人到樓上唱歌，碰到「阿呆」及其朋友
    二人，他們在樓上唱歌，唱到一半「阿呆」的朋友到樓下唱歌，不久上來，我們
    下去，看到他們在吵架，於是發生打群架，我有出手打人，一○三包廂可能是對
    方承租的，我們總共十一、二人」等語。另於九十年八月十九日訊問筆錄中亦稱
    ：「我持塑膠椅打架，是乙○○、甲○○、己○○、戊○○等人先動手」等語。
    是以被告乙方計有十餘人，而與被害人乙方僅五、六人打群架。則何來正當防衛
    可言，是其上開所辯，不足採信。又被告毆打被害人辛○○部分，亦據被害人辛○○於偵查中指述甚明（偵查卷第八十五頁背面）。此外，復有被害人壬○○、
    辛○○、庚○○三人所提出之診斷證明書三紙（偵查卷第五十六、五十八至六十
    九頁）及現場照片八幀（偵查卷第七十至七十三頁），附卷可稽。是被告於上開
    ＫＴＶ內確有參與毆打被害人乙事，要可認定。
二、按行為人對於犯罪之結果有支配力並有因果關係，即應負責。而此所稱之有支配
    力，並不限於自己所為，亦包括利用任何可以產生結果之一切有因果關係之條件
    。是多數人相互間主觀上有犯意之關絡，而互為利用參與者之行為，就此產生之
    結果，即應負責，此乃於基刑法保護法益之目的所然。而此犯意之聯絡自不限於
    行為之時，即行為之進行中或行為前均包括於內（司法院大法官釋字第一○九號
    解釋參照）。是以雖被害人辛○○僅能指述被告、甲○○、乙○○；被害人庚○○未能指證遭何一人毆打，然其二人均係遭五、六個人以毆打等情，亦據其二人
    陳明（本院九十年五月二十一日審理筆錄、偵查卷第八十五、八十六頁）。並參
    諸，丙○○於偵查中亦稱：「他們很多人衝進來打，但我看不清楚是何人打的」
    （偵見偵查卷第八十六頁）。而被告既係出手打被害人，被害人壬○○、辛○○
    、庚○○三人亦因之受有傷害，則其對於被害人三人所受之傷害即應負責。是以
    本件事確明確，被告犯行堪予認定。
三、核被告所為均係犯刑法第二百七十七條第一項之傷害罪。被告與乙○○、甲○○
  、己○○、戊○○及綽號「阿呆」、其他不詳姓名年籍之成年男子間，有犯意聯
    絡及行為分擔，均為共同正犯。爰審酌被告犯罪之動機、目的、手段、被害人三
    人所受損害程度及被告犯罪後態度等一切情狀，量處如主文所示之刑，及諭知易
    科罰金之折算標準。
據上論斷，應依刑事訴訟法第二百九十九條第一項前段，刑法第二十八條、第二百七
十七條第一項、第四十一條第一項，罰金罰鍰提高標準條例第一條前段、第二條，判
決如主文。
中      華      民      國      九十    年      九      月      十四    日
                                          臺灣臺中地方法院刑事第三庭
                                              法    官  陳  添  喜
右正本證明與原本無異。
如不服本判決，應於判決送達後十日內向本院提出上訴狀，上訴於臺灣高等法院臺中
分院( 須附繕本 )。
                                              書記官
中      華      民      國      九十     年      九      月     十四    日
附錄論罪科刑法條全文：
刑法第二百七十七條條第一項：
傷害人之身體或健康者，處三年以下有期徒刑、拘役或一千元以罰金。


司法院資訊處製作；財團法人民間司法改革基金會備份。
